臺灣臺中地方法院民事簡易判決
110年度豐簡字第705號
原      告  日盛國際商業銀行股份有限公司

法定代理人  黃錦瑭  


訴訟代理人  羅芙怡  
被      告  陳冠睿（原名陳琮麒）

上列當事人間請求給付簽帳卡消費款事件，本院於民國110年11
月30日言詞辯論終結，判決如下：
    主      文
一、被告應給付原告新臺幣122,014元，及其中新臺幣119,212元
    自民國105年8月12日起至清償日止，按週年利率百分之14.9
    9計算之利息。
二、原告其餘之訴駁回。
三、訴訟費用新臺幣1,330元由被告負擔。
四、本判決第1 項原告勝訴部分得假執行。 
    事實及理由
壹、原告起訴主張：被告前向原告申辦信用卡，然簽帳後未依約
    繳款，尚欠款項新臺幣（下同）122,014元未為給付（其中
    本金為新臺幣119,212元）。依兩造契約約定，借款人即被
    告未於約定繳款日期繳足最低金額者，每月應收利息以週年
    利率19.99％計算。惟因銀行法第47條之1業經修正，原告就
    利息部分限縮請求為按週年利率14.99％計算，並自最後計息
    之帳單日期即100年6月22日翌日起算遲延利息。爰依消費借
    貸之法律關係，提起本件訴訟。並聲明：被告應給付原告12
    2,014元，及其中119,212元自100年6月23日起至清償日止，
    按週年利率14.99％計算之利息。
貳、被告抗辯則以：原告請求利息過多，主張時效抗辯等語。並
    聲明：原告之訴駁回。
參、本院之判斷：
一、原告主張之上開事實，業據提出信用卡貸款申請書暨信用卡
    約定書、呆帳戶資料查詢等件為證（見本院110年度司促字
    第24249號，下稱本院支付命令卷，第9頁至第19頁）。而被
    告對原告請求之債權金額並未爭執，僅就利息債權為時效抗
    辯，依本院調查證據之結果，堪認原告主張之事實為真正。
二、按利息債權，因5年間不行使而消滅；又消滅時效，因請求
    或承認或起訴而中斷；依督促程序，聲請發支付命令，或開
    始執行行為或聲請強制執行，與起訴有同一效力。時效因請
    求而中斷者，若於請求後6個月內不起訴，視為不中斷。時
    效中斷者，自中斷之事由終止時，重行起算，分別為民法第
    126條、第129條第1項、第2項第1款、第5款、第130條及第1
    37條第1項所明定。查本件原告係於110年8月11日聲請發支
    付命令，有支付命令聲請狀上所蓋本院收文章可佐（見本院
    支付命令卷第5頁），往前回溯5年內，原告自105年8月12日
    起至清償日止之利息請求權，尚未罹於民法第126條所定之5
    年消滅時效。惟原告逾5年部分即105年8月11日以前之已屆
    期利息債權之請求權，因被告時效抗辯後，歸於消滅，被告
    自得拒絕給付。
肆、綜上所述，原告本於消費借貸之法律關係，請求被告給付12
    2,014元，及其中119,212元自105年8月12日起至清償日止，
    按週年利率14.99％計算之利息，為有理由，應予准許。逾此
    範圍之請求，則屬無據，應予駁回。
伍、本判決原告勝訴部分，係依民事訴訟法第427條第1項規定適
    用簡易訴訟程序所為被告敗訴之判決，依同法第389條第1項
    第3款規定，應依職權宣告假執行。
陸、本件訴訟費用額確定為1,330元（即第一審裁判費），依民
    事訴訟法第79條，命由被告負擔。
中　　華　　民　　國　　110 　年　　12　　月　　16　　日
                      臺灣臺中地方法院豐原簡易庭
                                  法　官　段奇琬
以上正本係照原本作成。
如不服本判決，應於送達後20日內，向本院提出上訴狀並表明上
訴理由，如於本判決宣示後送達前提起上訴者，應於判決送達後
20日內補提上訴理由書（須附繕本）。如委任律師提起上訴者，
應一併繳納上訴審裁判費。
中　　華　　民　　國　　110 　年　　12　　月　　16　　日
                                  書記官　許瑞萍